【裁判字號】    98,交聲,390
【裁判日期】    980320
【裁判案由】    交管條例聲異
【裁判全文】
臺灣板橋地方法院交通事件裁定        98年度交聲字第390 號
原處分機關  交通部公路總局臺北區監理所
異  議  人
即受處分人  甲○○
上列異議人因違反道路交通管理處罰條例案件，對於交通部公路
總局臺北區監理所民國98年2 月11日北監自裁字裁40-ZHC061982
號所為之裁決處分（原舉發案號：內政部警政署國道公路警察局
97年3 月15日公警局交字第ZHC061982 號），聲明異議，本院裁
定如下：
    主  文
異議駁回。
    理  由
一、原處分意旨略以：異議人即受處分人甲○○於民國97年3 月
    15日14時57分許，駕駛車號6953－MR號自用小客車，行經國
    道三號高速公路北向352.8 公里處時，因速限110 公里，經
    雷達（射）測定行速為138 公里，超速28公里之違規行為，
    由內政部警政署國道公路警察局第八警察隊善化分隊以照片
    採證方式逕行製單舉發，爰依道路交通管理處罰條例第33條
    第1 項第1 款規定，裁處罰鍰新臺幣6,000 元。
二、異議意旨略以：異議人並未收到本件舉發通知單與證據，然
    原處分機關直接裁決並處最高罰鍰，致使異議人權益受損，
    為此聲明異議，請求鈞院還給異議人處理本件的時間與空間
    （違規證據及合法的到案時間）云云。
三、按汽車行駛於高速公路、快速公路或設站管制之道路，不遵
    使用限制、禁止、行車管制及管理事項之管制規則而有行車
    速度超過規定之最高速限或低於規定之最低速限之行為者，
    處汽車駕駛人新臺幣3,000 元以上6,000 元以下罰鍰，道路
    交通管理處罰條例第33條第1項第1款定有明文。次按，違反
    該條例第33條第1 項第1 款之事件，超過規定之最高速限20
    公里以上未滿40公里，未於應到案期限內繳納或到案聽候裁
    決，而逾越應到案期限60日以上者，處6,000 元罰鍰，亦有
    違反道路交通管理事件統一裁罰基準及處理細則第2 條及違
    反道路交通管理事件統一裁罰基準表可參。再按，「送達，
    於應受送達人之住居所、事務所或營業所為之。但在行政機
    關辦公處所或他處會晤應受送達人時，得於會晤處所為之。
    」、「於應送達處所不獲會晤應受送達人時，得將文書付與
    有辨別事理能力之同居人、受僱人或應送達處所之接收郵件
    人員。」、「送達，不能依前二條規定為之者，得將文書寄
    存送達地之地方自治或警察機關，並作送達通知書兩份，一
    份黏貼於應受送達人住居所、事務所、營業所或其就業處所
    門首，另一份交由鄰居轉交或置於該送達處所信箱或其他適
    當位置，以為送達。」、「前項情形，由郵政機關為送達者
    ，得將文書寄存於送達地之郵政機關。」，行政程序法第72
    條第1 項、第73條第1 項、第74條第1 項、第2 項分別規定
    明確可循。
四、經查：
(一)異議人於97年3 月15日14時57分許，駕駛車號6953－MR號自
    用小客車，行經國道三號高速公路北向352.8 公里處時，因
    速限110 公里，經雷達（射）測定行速為138 公里，超速28
    公里之違規行為，由內政部警政署國道公路警察局第八警察
    隊以照片採證方式逕行製單舉發，嗣原處分機關依道路交通
    管理處罰條例第33條第1 項第1 款之規定，於民國98年2 月
    11日以板監裁字第裁40-ZHC061982號裁決書，裁處異議人罰
    鍰6,000 元，異議人收受該裁決書，並於法定期間內聲明異
    議等情，有內政部警政署國道公路警察局舉發違反道路交通
    管理事件通知單（公警局交字第ZHC061982 號）、違規採證
    照片、交通部公路總局台北區○○○○○道路交通事件裁決
    書（北監自裁字裁40-ZHC061982號）及送達證書、聲明異議
    狀各1 件在卷可稽。
(二)又異議人雖以前開情詞置辯；惟本院依法務部戶役政連結作
    業系統查詢結果，異議人自80年1 月17日起即設籍於臺北縣
    板橋市○○路62巷24弄12號，有異議人個人基本資料查詢結
    果1 紙在卷可稽，而本件舉發通知單係以郵寄之方式向異議
    人住所即板橋市○○路62巷24弄12號寄發，然因未獲會晤異
    議人本人或其可受領文書之同居人、受雇人或接收郵件人員
    ，並有難以留置送達之情形，乃於97年4 月9 日時依行政程
    序法第74條第1 項、第2 項之規定，將該舉發通知單寄存於
    板橋國慶郵局，並將送達通知書置於該送達處所信箱或其他
    適當位置以為送達等情事，有內政部警政署國道公路警察局
    送達證書、內政部警政署國道公路警察局第八警察隊98年3
    月12日公警八交字第0980870489號函、郵局97年4 月7 日交
    寄大宗函件存根、違規查詢報表、單退查詢報表各1 紙在卷
    可參，故前揭送達流程既均符合正常之送達程序，又無其他
    證據足證有何不合常規之處，是原舉發機關所為之上開送達
    ，自屬合法。
(三)末查，本件異議人係於97年3 月15日為警逕行舉發，舉發通
    知單已載明應到案日期為「97年5 月2 日」，且舉發通知單
    業已合法送達於異議人已如前述，惟異議人並未依規定期限
    繳納罰鍰結案或向處罰機關陳述意見，嗣經原處分機關於「
    98年2 月11日」作出裁決，有該件裁決書及送達證書各1 紙
    在卷可按，足徵異議人係於逾越應到案期限60日以上，始由
    原處分機關作出裁決甚明，則原處分機關依違反道路交通管
    理事件統一裁罰標準表就違反道路交通管理處罰條例第33條
    第1 項第1 款所定之裁罰基準，裁處異議人罰鍰6,000 元，
    於法並無不合，異議人上開所辯，顯無可採，本件異議人之
    異議為無理由，應予駁回。
六、據上論斷，應依道路交通管理處罰條例第87條第2 項，道路
    交通案件處理辦法第19條，裁定如主文。
中    華    民    國    98    年    3     月    20    日
                        交通法庭  法  官  徐子涵
上列正本證明與原本無異。
如不服本裁定，應於裁定送達後五日內敘明抗告理由，向本院提
出抗告狀。
                                  書記官  張桐嘉
中    華    民    國    98    年    3     月    20    日


司法院資訊處製作；財團法人民間司法改革基金會備份。
